---
title: "로또 당첨번호에 나온 번호는 모두 균등하게 나왔을까?"
author: "MountainNine"
date: "13 January 2021"
output: html_document
---

## 개요

로또를 사는 누구나 일확천금을 꿈꾸며 자신이 가지고 있는 번호들이 당첨번호와 일치하길 바란다. 혹자는 지난 회차들의 당첨번호를 보면서 많이 나온 번호들 또는 반대로 적게 나온 번호들로 로또 번호를 찍기도 한다. 이 글에서는 지난 회차들에서 가장 많이 나온 번호와 가장 적게 나온 번호를 나열하고, 이들의 확률이 균일한 편인지 검증해볼 것이다.

## 데이터 수집

2021년 1월 13일 기준으로 현재까지 총 944번의 로또 추첨이 시행되었다. 이 당첨 번호들은 동행복권(dh.lottery.co.kr)에서 제공하는 api를 호출하여 가져와서 csv로 저장했다. 코드는 다음과 같다.
```
library(httr)
library(jsonlite)
basic_url <- 'https://www.dhlottery.co.kr/common.do?method=getLottoNumber&drwNo='
df_lotto_num <- NULL
for (x in 1:944) {
  req_url <- paste0(basic_url, x)
  df_response <- as.data.frame(fromJSON(req_url))
  df_sub <- subset(df_response, select = c("drwNo", "drwtNo1", "drwtNo2", "drwtNo3", "drwtNo4", "drwtNo5", "drwtNo6", "bnusNo"))
  if(x == 1) {
    df_lotto_num <- df_sub
  } else {
      df_lotto_num <- rbind(df_lotto_num, df_sub)
  }
  print(paste(x , "crawled."))
}
write.csv(df_lotto_num, "./lotto.csv")
```

The code chunk appears:
```{r}
```

Type any R code in the chunk, for example:
```{r}
mycars <- within(mtcars, { cyl <- ordered(cyl) })
mycars
```

Now, click the **Run** button on the chunk toolbar to [execute](https://www.jetbrains.com/help/pycharm/r-markdown.html#run-r-code) the chunk code. The result should be placed under the chunk.
Click the **Knit and Open Document** to built and preview an output.