---
title: "로또 당첨번호에 나온 번호는 모두 균등하게 나왔을까?"
author: "MountainNine"
date: "13 January 2021"
output: html_document
---

## 개요

로또를 사는 누구나 일확천금을 꿈꾸며 자신이 가지고 있는 번호들이 당첨번호와 일치하길 바란다. 혹자는 지난 회차들의 당첨번호를 보면서 많이 나온 번호들 또는 반대로 적게 나온 번호들로 로또 번호를 찍기도 한다. 이 글에서는 지난 회차들에서 가장 많이 나온 번호와 가장 적게 나온 번호를 나열하고, 이들의 확률이 균일한 편인지 검정해볼 것이다.

## 데이터 수집

2021년 1월 13일 기준으로 현재까지 총 944번의 로또 추첨이 시행되었다. 이 당첨 번호들은 동행복권(dh.lottery.co.kr)에서 제공하는 api를 호출하여 가져와서 csv로 저장했다. 코드는 다음과 같다.
```
library(httr)
library(jsonlite)
basic_url <- 'https://www.dhlottery.co.kr/common.do?method=getLottoNumber&drwNo='
df_lotto_num <- NULL
for (x in 1:944) {
  req_url <- paste0(basic_url, x)
  df_response <- as.data.frame(fromJSON(req_url))
  df_sub <- subset(df_response, select = c("drwNo", "drwtNo1", "drwtNo2", "drwtNo3", "drwtNo4", "drwtNo5", "drwtNo6", "bnusNo"))
  if(x == 1) {
    df_lotto_num <- df_sub
  } else {
      df_lotto_num <- rbind(df_lotto_num, df_sub)
  }
  print(paste(x , "crawled."))
}
write.csv(df_lotto_num, "./lotto.csv")
```

## 전처리

lotto.csv에서 데이터를 읽어와서, 각 회차별 보너스 번호를 제외한 6개의 번호들만 추출한다. 그 다음, 1~6번째 번호별로 1부터 45까지의 번호가 얼마나 나왔는지 total() 함수로 집계한 뒤, 이를 다시 합쳐서 집계했다. 코드와 집계된 데이터프레임은 다음과 같다.


The code chunk appears:
```{r}
library(dplyr)
library(data.table)

df_lotto_num <- read.csv("./lotto.csv")
df_lotto <- subset(df_lotto_num, select = c("drwtNo1", "drwtNo2", "drwtNo3", "drwtNo4", "drwtNo5", "drwtNo6")) #보너스 번호는 제외
df_count <- apply(df_lotto, 2, table)
df_sum <- NULL
for(item in df_count) {
  if(is.null(df_sum)) {
    df_sum <- as.data.frame(df_count$drwtNo1)
  } else {
    df_item <- as.data.frame(item)
    df_sum <- rbindlist(list(df_sum, df_item))[,lapply(.SD, sum, na.rm=TRUE), by = Var1]
  }
}
df_sum
```
## 검정
지금까지 나온 번호들이 모두 균일하게 나왔는지에 대해, 카이제곱검정을 통해 검정할 수 있다. chisq.test() 함수로 검정해 본 결과,

```{r}
chisq.test(df_sum$Freq)
```
카이제곱 값(X^2)은 32.552, 자유도(df)는 44, 유의확률(p-value)는 0.8985의 값이 나왔다. 이때, 신뢰수준을 95%로 가정하면, 유의수준(alpha level)은 0.05가 되고, 이는 유의확률보다 매우 작다. 다시 말해, 95%의 신뢰 수준에서, 로또 번호별 확률은 균일하다고 볼 수 있다.